Nguyễn Minh Duy

.NET Developer

Giới thiệu

- Có trên 5 năm kinh nghiệm phát triển .NET.

- Kỹ năng phân tích tốt và thành thạo các ngôn ngữ sau: C#, MS SQL Server, .NET, .NET Core, HTML, CSS, JavaScript.
- Tôi mong muốn được làm việc trong môi trường CNTT chuyên nghiệp và có cơ hội phát triển bản thân, học hỏi và được hướng dẫn đúng hướng để trở thành một kiến trúc sư phần mềm.

Họ và tên: Nguyễn Minh Duy

Ngày sinh: 10/05/1993

Bằng cấp: Cao đẳng

Ngày sinh: 10/05/1993

Tiếng anh: Sơ cấp

Diện thoại: +84 962 242 845 Email: NguyenMinhDuybp1993@gmail.com

Dịa chỉ: Tổ 1, Ấp 8, xã Tân Hiệp, Huyện Hớn Quản, Tỉnh Bình Phước

Dịa chỉ hiện tại: 139/269 Nguyễn Thị Minh Khai, KP 9, P. Phú Hòa, TP. Thủ Dầu Một, Tỉnh Bình Dương

Số năm Kinh nghiệm

100 Khác hàng
Hài lòng

Dự án Hoàn thành

Học vấn



Kỹ năng ○—

ASP.Net	95%	ASP.Net MVC	90%
ASP.Net Core	85%	VB.Net	100%
CSS	90%	HTML	85%
C#	100%	Winfrom	90%
Javascript	90%	Angular JS	75%
MS SQL	85%	ReactJS	75%

Kinh nghiệm

→ Lập trình viên ASP.Net

PSM toàn cầu | Phát triển phần mềm | 03/2021 - 09/2023

Tôi nghiên cứu và phát triển phần mềm ERP cho công ty cho giai đoạn build hê thống chạy ổn định hơn.

→ Lập trình viên ASP.Net

PSM toàn cầu | Phát triển phần mềm | 08/2017 - 04/2020

Công ty chuyên làm phần mềm ERP về sản xuất. Ở đây tôi lại quay lại với việc code ngôn ngữ VB.Net cho phần mềm, tôi được học thêm cách tối ưu hê thống data cho phần mềm tìm kiếm dự liệu với số lượng lớn. Và tôi cũng là người phát triển phần mềm lên hệ thông website ghi nhận số lượng, hệ thống Dashborad trên màn hình theo thời gian thực cho cho phần mêm và app android ghi nhận số lượng.

→ Lập trình viên ASP.Net

Napoho | Nhân viên lập trình | 09/2016 - 06/2017

Công ty làm phần mêm và website. Ở giai đoạn này tôi được công ty hướng dẫn cách viếc gọm code hơn và làm sạch code. Và tôi tự tìm hiểu thêm về việc cách code thư viện để phụ vụ cho việc code nhanh hơn.

→ Lập trình viên ASP.Net

Tin Tấn | Nhân viên lập trình | 06/2016 - 08/2016

Công ty chuyên viết về phần mêm cho window. Và thiết kế winform bằng ngôn ngữ C#, kết nối với SQL Server.

→ Lập trình viên ASP.Net

Đất Việt | Học việc | 02/2016 - 05/2016

Học tập về lập trình ASP.Net MVC. Làm quen với mô hình model view control lần đâu tiên cho việc mới ra trương làm việc ở môi trường thực tế. Và học theo ngôn ngữ C# và làm việc với trình quản lý dữ liệu Oracle.

→ Lập trình viên

Làm việc tự do | 04/2015 - Hiện tại

Trong thời gian còn học tập ở trường. Tôi đã bắt đầu tìm kiếm những dự án nhỏ lẽ.